【裁判字號】    98,易,99
【裁判日期】    980326
【裁判案由】    竊盜
【裁判全文】
臺灣宜蘭地方法院刑事判決                98年度易字第99號
公  訴  人  臺灣宜蘭地方法院檢察署檢察官
被      告  戊○○
上列被告因竊盜案件，經檢察官提起公訴（97年度偵字第4615號
），嗣於本院準備程序進行中，被告先就被訴事實為有罪之陳述
，經裁定進行簡式審判程序，本院判決如下：
    主  文
戊○○犯如附表所示之罪共八罪，各處如附表「宣告刑」欄所示
之刑。應執行有期徒刑壹年陸月，緩刑伍年，扣案之藍波刀壹把
沒收之。
    事  實
一、戊○○基於意圖為自己不法所有之竊盜犯意，先後於附表編
    號1至8所示之時間、地點，以附表編號1至8所示之方法，著
    手竊取甲○○、壬○○、癸○○、辛○○、丁○○、己○○○、乙○○、丙○○所管領之熱水器，其中分別竊得甲○○
    、壬○○、辛○○、丁○○、己○○○、乙○○、丙○○所
    管領之熱水器得手，而於附表編號3所載時、地持藍波刀切
    斷癸○○所管領之熱水器瓦斯管線後，尚未及拆下該熱水器
    ，即為鄰人黃淑娟所發現，戊○○見狀即駕車逃離現場而未
    得逞。嗣黃淑娟記下車號告知癸○○報警後，警方查得該車
    車主為戊○○，而懷疑戊○○涉嫌附表編號3所載之竊案，
    乃通知戊○○到案說明，戊○○到案後便向警方坦承附表編
    號3所載之竊盜犯行，且於有偵查權限之機關及公務員發覺
    其所犯附表編號1、2、4至8所示之七件犯行前，即主動向員
    警供承犯下該七件竊案，並自願接受裁判。
二、案經宜蘭縣政府警察局羅東分局報請臺灣宜蘭地方法院檢察
    署檢察官偵查起訴，嗣於本院準備程序進行中，被告先就被
    訴事實為有罪之陳述，經裁定進行簡式審判程序。
    理  由
一、上揭犯罪事實，業據被告戊○○於警詢、檢察官偵訊及本院
    審理時坦承不諱，核與證人甲○○、壬○○、癸○○、辛○○、丁○○、己○○○、乙○○、丙○○於警詢時證述財物
    失竊之情節；證人黃淑娟於警詢時證述目睹被告行竊後，被
    告駕車逃離之情節，均相符合。此外，復有車籍查詢資料、
    收受廢棄物登記表各一件及現場指認相片二十二張在卷可稽
    ，暨被告所有、供行竊所用之藍波刀一把扣案可資佐證。綜
    上所述，足徵被告首揭自白確與事實相符，本件事證已臻明
    確，被告之犯行均堪予認定，均應依法論科。
二、按刑法第321條第1項第3款之攜帶兇器竊盜罪，係以行為人
    攜帶兇器竊盜為其加重條件，此所謂兇器，其種類並無限制
    ，凡客觀上足對人之生命、身體、安全構成威脅，具有危險
    性之兇器均屬之，且祇須行竊時攜帶此種具有危險性之兇器
    為已足，不論行為人是否於攜帶之初即有行兇之意圖、是否
    攜帶之目的在於便利行竊、是否於行竊之過程中已經使用該
    兇器，此觀最高法院70年台上字第1613號、79年台上字第52
    53號判例意旨及同院91年台上字第4078號判決意旨即明。查
    被告用以行竊之剪刀一把，長約十幾公分，刀刃屬鐵製品，
    可剪斷瓦斯管線；扳手一把，長約二十公分，鐵製品，可用
    以拆卸管線等事實，業據被告供明在卷，另扣案之藍波刀一
    把，全長二十八公分，刀刃部分長十五公分，質地堅硬、刀
    鋒尖銳等情，亦經本院勘驗屬實，如持上開剪刀、扳手、藍
    波刀用以施暴、脅迫、抵抗而毆擊人體，依一般社會觀念，
    均足以傷害人之身體、生命，自均屬具有危險性之兇器，故
    核被告戊○○攜帶上開剪刀、扳手、藍波刀行竊熱水器之所
    為，分別係犯附表「所犯法條」欄及「罪名」欄內所載之罪
    。被告於附表編號3所載時、地著手於竊盜犯行之實行而不
    遂，為未遂犯，應依刑法第25條第2項之規定減輕其所犯附
    表編號3之罪之刑。又被告犯附表編號1、2、4至8所示之七
    件竊盜罪後，於有偵查權限之機關及公務員發覺其所犯上開
    七件件犯行前，即主動向員警供承犯下該七件竊案，並自願
    接受裁判之事實，業據證人即承辦員警陳家洋、庚○○於本
    院審理時結證明確，並有宜蘭地檢署公務電話記錄一件可佐
    ，是被告所為附表編號1、2、4至8所示之七件竊盜罪，均已
    符自首之要件，爰均依刑法第62條前段之規定減輕其所犯上
    開七罪之刑。再者，被告所犯附表所示之八件竊盜犯行，容
    有相當之時間間隔，且係在不同地點為之，從外觀上可知係
    不同人之財物，客觀上亦係侵害不同之法益，顯非基於於同
    一竊盜犯意接續為之，其犯意各別，行為互殊，自應予分論
    併罰。
三、茲審酌被告之素行、智識程度；犯罪之動機、目的；各次行
    竊之手段及所得財物價值；犯後於員警發現前即已主動自首
    七件犯行，並已坦承全部八件犯行及各被害人所受損害等一
    切情狀，暨檢察官、被告對於科刑範圍所表示之意見後，就
    其所犯附表所載之八件竊盜犯行，酌情分別量處如附表「宣
    告刑」欄所示之刑，並合併定其八罪之應執行刑為有期徒刑
    一年六月，以示警懲。又被告前未曾因故意犯罪受有期徒刑
    以上刑之宣告，有臺灣高等法院被告前案紀錄表一份在卷可
    按，而被告因故受傷後，因神經受損，已有輕度肢體障礙，
    行動緩慢，且言語表達能力異於常人，以致無法尋得工作，
    生活費用全由年邁之祖母支付（參卷附之身心障礙手冊及關
    係人即被告姑姑李秀鳳之供述、被告之供述），其雖因一時
    失慮，偶罹刑典竊取他人之熱水器變賣，然於附表編號3之
    犯行遭警方查獲後，除自始坦承該件犯行外，更主動自首其
    餘七件竊盜犯行，足見其確已具有悔意，並已記取教訓，事
    後未再有其他竊盜犯行遭警方查獲，故經此偵、審程序及刑
    之宣告後，其已知警惕而信無再犯之虞，是本院審酌上開各
    情，認前開宣告應執行之有期徒刑以暫不執行為適當，爰併
    予宣告緩刑五年，以啟自新。另扣案之藍波刀一把，係被告
    所有，供犯附表編號3竊案所用之物等情，業據被告供明在
    卷，應依刑法第38條第1項第2款規定，於其所犯附表編號3
    之罪下宣告沒收之，並併執行之。至於被告另用以行竊之剪
    刀一把、扳手一把均未據扣案，且被告亦否認該剪刀、扳手
    係其所有之物，而公訴人復未能舉證證明前揭剪刀、扳手係
    屬被告所有，且該剪刀、扳手亦非屬違禁物，爰均不另為沒
    收之宣告。
四、末查，公訴人雖以「被告有犯罪之習慣，不思改過遷善，若
    僅藉刑之執行，實不足以根絕其劣根性，故請依依竊盜犯贓
    物犯保安處分條例第3條第1項之規定，併予諭知應於刑之執
    行前令入勞動場所強制工作。」等語，惟查：被告先前並無
    任何犯罪前科，此有臺灣高等法院被告前案紀錄表可稽，此
    次被告為附表所示之八件竊盜犯行，固有不當之處，然尚難
    因此即謂被告有犯罪之習慣，自無從命被告入勞動場所強制
    工作，併此敘明。
據上論斷，應依刑事訴訟法第284條之1、第273條之1第1項，第2
99條第1項前段，刑法第321條第1項第3款、第2項、第25條第2項
、第62條前段、第38條第1項第2款、第51條第5款、第74條第1項
第1款，判決如主文。
本案經檢察官劉憲英到庭執行職務。
中    華    民    國    98    年    3    月     26    日
                  刑事第三庭法  官  劉家祥
以上正本證明與原本無異。
如不服本判決應於收受送達後十日內向本院提出上訴書狀，並應
敘述具體理由；其未敘述上述理由者，應於上訴期間屆滿後二十
日內向本院補提理由書 (均須按他造當事人之人數附繕本)「切
勿逕送上級法院」。
                            書記官  劉謹翊
中    華    民    國    98    年    3    月     26    日
附錄本案論罪科刑法條全文：
中華民國刑法第321條（加重竊盜罪）
犯竊盜罪而有左列情形之一者，處6月以上、5年以下有期徒刑：
一、於夜間侵入住宅或有人居住之建築物、船艦或隱匿其內而犯
    之者。
二、毀越門扇、牆垣或其他安全設備而犯之者。
三、攜帶兇器而犯之者。
四、結夥三人以上而犯之者。
五、乘火災、水災或其他災害之際而犯之者。
六、在車站或埠頭而犯之者。
前項之未遂犯罰之。
附表
┌─┬─┬───┬───┬─────────┬─┬───────┬──┬──┬──┐
│編│被│時間（│地點（│方              法│竊│查 獲 經 過   │所犯│罪名│宣告│
│號│害│民國）│宜蘭縣│                  │得│              │法條│    │刑  │
│  │人│      │）    │                  │物│              │    │    │    │
│  │  │      │      │                  │品│              │    │    │    │
├─┼─┼───┼───┼─────────┼─┼───────┼──┼──┼──┤
│1 │田│97年10│冬山鄉│持客觀上具有危險性│熱│被告戊○○因編│刑法│攜帶│有期│
│  │國│月2日 │光明路│，足供作為傷害人身│水│號3之案件至警 │第  │凶器│徒刑│
│  │俊│上午5 │50巷2 │體、生命兇器使用之│器│局接受詢問時，│321 │竊盜│參月│
│  │  │時許  │弄4號 │剪刀一把（長約十幾│一│於有偵查權限之│條第│罪  │。  │
│  │  │      │      │公分，刀刃屬鐵製品│個│機關及公務員發│1項 │    │    │
│  │  │      │      │，可剪斷瓦斯管線）│  │覺其所犯本件犯│第3 │    │    │
│  │  │      │      │，剪斷瓦斯管線後，│  │行前，即主動向│款  │    │    │
│  │  │      │      │將熱水器拆下而竊取│  │員警供承犯下本│    │    │    │
│  │  │      │      │之。              │  │件竊案，並自願│    │    │    │
│  │  │      │      │                  │  │接受裁判。    │    │    │    │
├─┼─┼───┼───┼─────────┼─┼───────┼──┼──┼──┤
│2 │游│97年10│冬山鄉│同上。            │熱│同上。        │刑法│攜帶│有期│
│  │兆│月2日 │光明路│                  │水│              │第  │凶器│徒刑│
│  │熙│上午5 │50巷2 │                  │器│              │321 │竊盜│參月│
│  │  │時許  │弄6號 │                  │一│              │條第│罪  │。  │
│  │  │      │      │                  │個│              │1項 │    │    │
│  │  │      │      │                  │  │              │第3 │    │    │
│  │  │      │      │                  │  │              │款  │    │    │
├─┼─┼───┼───┼─────────┼─┼───────┼──┼──┼──┤
│3 │黃│97年10│冬山鄉│持其所有、客觀上具│熱│黃淑娟發現後，│刑法│攜帶│有期│
│  │淑│月2日 │永安路│有危險性，足供作為│水│記下車號告知黃│第  │凶器│徒刑│
│  │麗│上午6 │266巷9│傷害人身體、生命兇│器│淑麗報警，警方│321 │竊盜│參月│
│  │  │時許  │號    │器使用之藍波刀一把│一│查得該車車主為│條第│未遂│，扣│
│  │  │      │      │（全長二十八公分，│個│戊○○，而懷疑│1項 │罪  │案之│
│  │  │      │      │刀刃部分長十五公分│  │戊○○涉嫌此一│第3 │    │藍波│
│  │  │      │      │，質地堅硬，刀鋒尖│  │竊案，乃通知李│款、│    │刀壹│
│  │  │      │      │銳），切斷瓦斯管線│  │宗舜到案說明，│第2 │    │把沒│
│  │  │      │      │後，未及拆下該熱水│  │戊○○到案後，│項  │    │收之│
│  │  │      │      │器，即為鄰人黃淑娟│  │便向警方坦承本│    │    │。  │
│  │  │      │      │所發覺而駕車逃離現│  │案犯行。      │    │    │    │
│  │  │      │      │場，以致未能得逞。│  │              │    │    │    │
├─┼─┼───┼───┼─────────┼─┼───────┼──┼──┼──┤
│4 │莊│97年10│冬山鄉│持客觀上具有危險性│熱│被告戊○○因編│刑法│攜帶│有期│
│  │皓│月2日 │義成路│，足供作為傷害人身│水│號3之案件至警 │第  │凶器│徒刑│
│  │舜│上午某│3段383│體、生命凶器使用之│器│局接受詢問時，│321 │竊盜│參月│
│  │  │時    │巷63號│扳手一把（長約二十│一│於有偵查權限之│條第│罪  │。  │
│  │  │      │      │公分，鐵製品，可用│個│機關及公務員發│1項 │    │    │
│  │  │      │      │以拆卸管線），將熱│  │覺其所犯本件犯│第3 │    │    │
│  │  │      │      │水器管線拆開後，拆│  │行前，即主動向│款  │    │    │
│  │  │      │      │下該熱水器而竊取之│  │員警供承犯下本│    │    │    │
│  │  │      │      │。                │  │件竊案，並自願│    │    │    │
│  │  │      │      │                  │  │接受裁判。    │    │    │    │
├─┼─┼───┼───┼─────────┼─┼───────┼──┼──┼──┤
│5 │李│97年10│冬山鄉│同上。            │熱│同上。        │刑法│攜帶│有期│
│  │宗│月4日 │永安路│                  │水│              │第  │凶器│徒刑│
│  │弦│上午5 │266巷1│                  │器│              │321 │竊盜│參月│
│  │  │時許  │號    │                  │一│              │條第│罪  │。  │
│  │  │      │      │                  │個│              │1項 │    │    │
│  │  │      │      │                  │  │              │第3 │    │    │
│  │  │      │      │                  │  │              │款  │    │    │
├─┼─┼───┼───┼─────────┼─┼───────┼──┼──┼──┤
│6 │李│97年10│羅東鎮│同上。            │熱│同上。        │刑法│攜帶│有期│
│  │羅│月4日 │中山路│                  │水│              │第  │凶器│徒刑│
│  │佳│晚上7 │4段107│                  │器│              │321 │竊盜│參月│
│  │美│時許  │巷33號│                  │一│              │條第│罪  │。  │
│  │  │      │      │                  │個│              │1項 │    │    │
│  │  │      │      │                  │  │              │第3 │    │    │
│  │  │      │      │                  │  │              │款  │    │    │
├─┼─┼───┼───┼─────────┼─┼───────┼──┼──┼──┤
│7 │江│97年10│冬山鄉│同上。            │熱│同上。        │刑法│攜帶│有期│
│  │小│月6日 │永安路│                  │水│              │第  │凶器│徒刑│
│  │鳳│上午5 │268號 │                  │器│              │321 │竊盜│參月│
│  │  │時許  │      │                  │一│              │條第│罪  │。  │
│  │  │      │      │                  │個│              │1項 │    │    │
│  │  │      │      │                  │  │              │第3 │    │    │
│  │  │      │      │                  │  │              │款  │    │    │
├─┼─┼───┼───┼─────────┼─┼───────┼──┼──┼──┤
│8 │池│97年10│五結鄉│同上。            │熱│同上。        │刑法│攜帶│有期│
│  │素│月中旬│季水路│                  │水│              │第  │凶器│徒刑│
│  │珍│某日晚│清水一│                  │器│              │321 │竊盜│參月│
│  │  │上6、7│巷1弄 │                  │一│              │條第│罪  │。  │
│  │  │時許  │98號  │                  │個│              │1項 │    │    │
│  │  │      │      │                  │  │              │第3 │    │    │
│  │  │      │      │                  │  │              │款  │    │    │
└─┴─┴───┴───┴─────────┴─┴───────┴──┴──┴──┘


司法院資訊處製作；財團法人民間司法改革基金會備份。
